【裁判字號】    97,交聲,1404
【裁判日期】    970623
【裁判案由】    交管條例聲異
【裁判全文】
臺灣板橋地方法院交通事件裁定        97年度交聲字第1404號
原處分機關  交通部公路總局臺北區監理所
異  議  人  甲○○
即受處分人
上列受處分人因違反道路交通管理處罰條例案件，對於交通部公
路總局臺北區監理所民國97年5 月13日所為之北監自裁字裁40－
AEW701380 號處分（原舉發通知單：北市警交字第AEW701380 號
），聲明異議，本院裁定如下：
    主  文
異議駁回。
    理  由
一、原處分意旨以：異議人即受處分人甲○○於民國（下同）97
    年1 月30日15時49分許，駕駛車號：7367－RF號自小客車，
    在臺北市○○○路○ 段169 之15號前，有佔用卸貨停車格位
    之「停車車種不依規定」此一違規，為執勤之臺北市政府警
    察局交通警察大隊中山分隊小隊長當場填製北市警交字第AE
    W701380 號舉發違反道路交通管理事件通知單（下稱舉發通
    知單）予以舉發，並將該舉發通知單當場交予受處分人簽名
    後收受之。案經原舉發機關移送原處分機關即交通部公路總
    局臺北區監理所，因受處分人不服上開舉發交通違規，於97
    年4 月10日向原處分機關提出申訴，經原處分機關函請原舉
    發機關再行查證結果，因認受處分人前述交通違規屬實，爰
    於97年5 月13日依道路交通管理處罰條例第56條第1 項第9
    款規定，就該次違規行為，裁處罰鍰新臺幣（下同）1,000
    元。
二、異議意旨略以：本案因異議人於97年1 月30日，在長安東路
    2 段169 之15號佔用卸貨停車格位。依據道路交通管理處罰
    條例，違規臨時停車者，執行勤務警察於必要時並得令汽車
    駕駛人將車移置適當處所，如汽車駕駛人不予移置或不在車
    內時，由該執行勤務之警察為之，並得收取移置費。異議人
    誤停用卸貨車格時，當時北市中山分隊小隊長陳東良先生現
    場目賭，並未前來制止或告知此處為卸貨停車格，外車不得
    在此臨時停車。待異議人扶母親下車向商店借用廁所後，再
    以車上無人，引擎熄火，違規停車來逕行告發，此一故意先
    讓人違規，再行取締之行為，為不服之一；又異議人雖扶母
    下車如廁，但車上仍留有異議人之子顧車，若真有貨車來此
    停車格卸貨，可隨時將車移置他處。但當員警來時，異議人
    之子即在車門旁告知事實，車僅暫停即走，旋異議人即刻回
    來，時隔不到5 分鐘，明明現場有人，硬說車上無人，為不
    服之二；再，處罰應求公允，該處路段路邊整排停滿自用小
    汽車，卸貨停車格應不止一個，唯獨異議人不留意誤停卸貨
    格要罰，為不服之三，爰依法聲明異議等云云。
三、按汽車在停車場內或路邊准停車處所停車時，應依規定停放
    ，不得紊亂，並應依停車時間、位置、方式及車種之規定，
    道路交通安全規則第112 條第1 項第14款、第15款分別定有
    明文。次按汽車駕駛人停車時，停車時間、位置、方式、車
    種不依規定者，處新臺幣600 元以上1,200 元以下罰鍰，道
    路交通管理處罰條例第56條第1 項第9 款亦有明定。另行為
    人有違反道路交通管理處罰條例之情形者，應填製舉發違反
    道路交通管理事件通知單，並於被通知人欄予以勾記，當場
    舉發者，如被查獲之駕駛人為受處分人，應將通知單填記後
    交付該行為人簽名或蓋章收受之，此觀違反道路交通管理事
    件統一裁罰基準及處理細則第11條第1 項第1 款規定自明。
    再，受處分人有違反道路交通管理處罰條例第56條第1 項第
    9 款之違規，而逾越應到案期限30日以上60日以內始繳納罰
    鍰或到案聽候裁決者，應依違反道路交通管理事件統一裁罰
    基準及處理細則第2 條暨附件統一裁罰基準表等規定，裁處
    罰鍰1,000 元。
四、經查：
(一)、本件異議人有如前所述，其駕駛車號：7367－RF號自小客車
    ，於97年1 月30日15時49分許，在臺北市○○○路○ 段169
    之15號前，因佔用卸貨停車格位之「停車車種不依規定」違
    規，為警當場填單予以舉發，並將該舉發通知單交付受處分
    人簽名後收受之。受處分人不服上開舉發違規，向原處分機
    關提出不服申訴，經原處分機關向原舉發機關再行查證後，
    認定異議人如上違規行為事證明確，依法裁處罰鍰1,000 元
    之事實，有原舉發通知單（移送聯）、受處分人97年4 月10
    日申訴書、交通部公路總局臺北區監理所97年4 月14日北監
    自字第0972007409號函文、臺北市政府警察局中山分局97年
    4 月23日北市警中分交字第09731445900 號函文暨裁決書、
    送達證書（以上均影本）各1 件等在卷足據。繼以，觀諸本
    案原舉發機關函復本件受處分人為警舉發首開交通違規情形
    一節，係謂：「旨揭車輛駕駛人於被舉發時、地，確實有佔
    用卸貨停車格停車之情形，員警於現場見違規車輛車上無人
    ，且引擎熄火，即先行拍照逕行舉發時，始見  臺端出現並
    請出示證件製單舉發確認後簽名收執，於法並無違誤之處。
    」等意旨，有前述函文影本附卷可參；況且，受處分人對於
    其有在如上時、地，駕駛車號：7367－RF號自小客車停放卸
    貨停車格位而使用一情，亦於聲明異議狀內陳明屬實，是據
    前述，受處分人確有上揭為警舉發「停車車種不依規定」之
    交通違規，足信為真實。
(二)、按汽車停車時，應依停車時間、位置、方式及車種之規定，
    道路交通安全規則第112 條第1 項第15款既已明定，故不問
    汽車駕駛人係停車或「臨時」停車，均應遵循前揭規定。是
    查，首開違規地點係劃設為卸貨停車格位，受處分人駕駛自
    小客車，不依規定，停放在卸貨停車格位，其行為已違反前
    揭道路交通管理處罰條例第56條第1 項第9 款規定，自屬違
    反行政法上之義務，甚明。受處分人雖辯陳：伊係違規臨時
    停車，且本件原舉發員警未依道路交通管理處罰條例規定採
    取責令汽車駕駛人將車移置適當處所之作為等情詞，然而，
    受處分人既有如上所述之違規事實，要不因本件原舉發員警
    依法執行交通違規舉發勤務時，未有依道路交通管理處罰條
    例規定責令汽車駕駛人將車輛移置適當處所之作為，即據以
    反證受處分人並無前開「停車車種不依規定」此一違規之餘
    地。受處分人所為如上爭執，或係誤解法令，尚不足採。
(三)、第之，本院審酌受處分人自承其有為警填單舉發本件交通違
    規情節，核與原舉發機關再行查明後函復有關本案舉發違規
    經歷，兩者均屬一致；況且，本件原舉發員警係依法於旨揭
    時、地執行取締交通違規勤務，其與受處分人素不相識，復
    無任何仇隙怨懟，衡情並無任意虛詞構陷受處分人之理；又
    原舉發員警於依法執行職務時，現場親見異議人所駕駛車號
    ：7367－RF號自小客車有違規停放在卸貨停車格位內，而違
    規車輛車上無人，且引擎熄火，即先行拍照逕行舉發時，始
    見受處分人出現，乃請受處分人出示證件，並告知受處分人
    有前開交通違規後當場填單舉發等情節，其內容與舉發通知
    單所載違規事實相符，且與卷內其他客觀證據並無齟齬，亦
    未有何違背一般經驗或論理法則之情形，受處分人復未提出
    證據證明原舉發員警有何虛捏事實違法舉發情事。準此，原
    舉發員警所為旨揭舉發受處分人有「停車車種不依規定」之
    交通違規，堪信為真實。受處分人雖以：原舉發員警有故意
    讓人違規，再行取締之行為；且該處路段路邊整排停滿自用
    小汽車，卸貨停車格應不止一個，唯獨伊不留意誤停卸貨格
    要罰等語，為自己作出辯解，然而，綜據本案所提事證，已
    足證明受處分人確有本件為警舉發「停車車種不依規定」之
    違規事實，業如前所述，至於該路段是否有其他汽車駕駛人
    同屬違反道路交通管理處罰條例第56條第1 項第9 款規定之
    情形，並不影響本件受處分人有首開交通違規事實之認定。
    受處分人所為如上語詞，仍不足採為其並未有本件舉發交通
    違規之有利認定。從而，受處分人於旨開時、地，有「停車
    車種不依規定」之違規事實，至堪確信。
(四)、綜據前述，本件違規事證明確，原處分機關因據裁處受處分
    人罰鍰新臺幣1,000 元，核無違法或不當，本件異議無理由
    ，應予駁回。
據上論結，應依道路交通案件處理辦法第19條，裁定如主文。
中    華    民    國    97    年    6     月    23    日
                        交通法庭法  官  黎錦福
上列正本證明與原本無異。
如不服本裁定，應於裁定送達後5 日內敘明抗告理由，向本院提
出抗告狀，抗告於臺灣高等法院（須附繕本）。
                                書記官  蔡麗春
中    華    民    國    97    年    6     月    23    日


司法院資訊處製作；財團法人民間司法改革基金會備份。
